【裁判字號】    89,交易,154
【裁判日期】    890427
【裁判案由】    過失致死
【裁判全文】
臺灣臺中地方法院刑事判決                        八十九年度交易字第一五四號
    公  訴  人  臺灣台中地方法院檢察署檢察官
    被      告  丙○○
右列被告因過失致死案件，經檢察官提起公訴（八十九年度偵字第三七九二號），本
院判決如左：
    主    文
丙○○因過失致人於死，處有期徒刑伍月，如易科罰金，以佰元折算壹日，緩刑
年。
    事    實
一、丙○○於民國（下同）八十九年一月四日上午九時許，騎乘車牌號碼ＫＷＰ─一
    七０號重型機車，沿臺中市○○○路由篤信街往五權路方向行駛，途經台中港路
    與均安街口時，本應注意行車速度依標誌之規定，而該路段限速五十公里；並應
    注意行經無號誌之交岔路口，應減速慢行，作隨時停車之準備；且應注意車前狀
    況，隨時採取必要之安全措施，而依當時天氣晴朗，日間自然光，路面乾燥、無
    缺陷及無障礙物，視距良好，又無不能注意之情事，詎其能注意，竟疏未注意及
    此，猶貿然未予減速行駛橫越該交岔路口，適其前方有行人林李玉容正穿越道路
    ，本疏未注意左右有無來車，即逕行穿越，丙○○因一時閃煞不及，其所騎乘之
    重型機車右前斜板撞及林李玉容，使李林玉容倒地而受有頭部外傷致顱腦損傷之
    傷害，經送醫急救後因顱腦損傷仍於同日下午十二時二分許不治死亡。丙○○於
    肇事後，在未經有偵查權之機關或公務員發覺其為犯嫌前，向處理本件車禍之警
    員乙○○自首即陳明其為肇事者及肇事經過，並願接受裁判。
二、案經臺中市警察局第一分局報請臺灣臺中地方法院檢察署檢察官相驗後，經檢察
    官自動檢舉偵查起訴。
    理    由
一、訊據被告丙○○對於前開事實坦承不諱，核與被害人林李玉容之女甲○○於警訊
    及偵、審中所指述之情節相符，並經證人即臺中警察局第一分局民權派出所警員
    乙○○及臺中市警察局交通隊警員丁○○到庭結證屬實，復有臺中市警察局第一
    分局民權派出所相驗案件初步調查報告表一份、道路交通事故調查報告表一份及
    肇事車輛照片二幀附卷可稽。而被害人林李玉容確係因本件車禍受有頭部外傷等
    傷害致顱腦損傷不治死亡，亦經臺灣臺中地方法院檢察署檢察官督同檢驗員相驗
    屍體屬實，製有勘驗筆錄、相驗屍體證明書及驗斷書附卷足憑。按機車行車速度
    ，依標誌之規定；又行經無號誌之交岔路口，應減速慢行，作隨時停車之準備；
    又汽車（含機車）行駛時，駕駛人應注意車前狀況，並隨時採取必要之安全措施
    ，道路交通安全規則第九十三條第一項前段、同項第四款、第九十四條第三項分
    別定有明文。經查，本件被告於前開時地駕駛機車，本應注意遵守上開規定，而
    肇事地點為市區道路限速五十公里之無號誌之交岔路口，依當時天候晴朗，路面
    乾燥、無缺陷及無障礙物，視距良好，有上開道路交通事故調查報告表附卷可查
    ，又無不能注意之情形，詎其能注意，竟疏未注意車前狀況、行車速限及注意減
    速慢行，猶貿然行駛，因而肇事，致被害人傷重不治死亡，足見被告自有過失，
    雖被害人亦疏未注意左右有無來車，即逕行穿越道路，而與有過失，惟被告仍難
    辭過失之責。況本件車禍經送請臺灣省台中市區車輛行車事故鑑定委員會鑑定結
    果，亦認被害人林李玉容穿越道路時未注意看清左方來車，與被告駕駛重型機車
    行至無號誌交岔路口未減速行駛、煞車不及，同為肇事原因，有該鑑定委員會鑑
    定意見書附卷可按，益證被告確有過失，且其過失行為與被害人死亡間具有相當
    因果關係。本件事證明確，被告犯行洵堪認定。
二、核被告丙○○所為，係犯刑法第二百七十六條第一項之過失致人於死罪。又被告
    於肇事後，在未經有偵查權之機關或公務員發覺其為犯嫌前，向處理本件車禍之
    警員乙○○坦承其為肇事者及肇事經過，並願接受裁判，此業經被告供承在卷，
    復有警員乙○○所製作之被告警訊筆錄並簽名附卷可考，核與自首要件相符，依
    法減輕其刑。爰審酌被告肇事後已與被害人家屬以新台幣一百八十萬元達成和解
    賠償損害，有和解書一紙附卷可稽，及其過失程度、被害人家屬所受傷痛程度與
    犯罪後坦承過失犯行等一切情狀，量處如主文所示之刑，並諭知易科罰金之折算
    標準。查被告尚無前科，未曾受有期徒刑以上刑之宣告，有臺灣高等法院被告全
    國前案紀錄表及臺灣臺中地方法院檢察署刑案資料查註紀錄表各一份在卷可參，
    其因過失致犯本案，事後坦承過失犯行，並與被害人家屬和解賠償損害，經此科
    刑教訓，當知所警惕，信無再犯之虞，本院認其所受刑之宣告，以暫不執行為適
    當，爰依法併予宣告緩刑三年，以促其注意改善。。
據上論斷，應依刑事訴訟法第二百九十九條第一項前段，刑法第二百七十六條第一項
、第六十二條前段、第四十一條、第七十四條第一款，罰金罰鍰提高標準條例第一條
前段、第二條，判決如主文。
中      華      民      國    八十九    年      四      月    二十七    日
                                    臺灣臺中地方法院交通法庭
                                        法  官  夏  一  
右正本證明與原本無異。
如不服本判決，應於送達後十日內向本院提出上訴狀 （須附繕本） ，上訴於台灣高
法院台中分院。
                                        書記官
中      華      民      國    八十九    年      四      月    二十九    日
附錄論罪科刑法條
刑法第二百七十六條
因過失致人於死者，處二年以下有期徒刑、拘役或二千元以下罰金。
從事業務之人，因業務上之過失犯前項之罪者，處五年以下有期徒刑或拘役，得併科
三千元以下罰金。


司法院資訊處製作；財團法人民間司法改革基金會備份。
